臺灣新竹地方法院民事裁定
110年度竹北簡聲字第53號
聲  請  人  黃曉怡
相  對  人  馨琳揚企管顧問有限公司

法定代理人  唐明良
上列當事人間聲請停止強制執行事件，本院裁定如下：
    主  文
聲請人以新臺幣貳仟陸佰陸拾柒元為相對人供擔保後，本院一一
０年度司執字第四六一一三號清償債務執行事件之強制執行程序
，於本院一一０年度竹北簡調字第二八八號債務人異議之訴判決
確定或撤回、和解終結前，應暫予停止。
    理  由
一、聲請意旨略以：本院110年度司執字第46113號清償債務執行
    事件（下稱系爭執行事件）經聲請人提起債務人異議之訴，
    為此依法聲請准予裁定供擔保停止系爭執行事件等語。
二、按，有回復原狀之聲請，或提起再審或異議之訴，或對於和
    解為繼續審判之請求，或提起宣告調解無效之訴、撤銷調解
    之訴，或對於許可強制執行之裁定提起抗告時，法院因必要
    情形或依聲請定相當並確實之擔保，得為停止強制執行之裁
    定，強制執行法第18條第2項定有明文。將來之薪金請求權
    ，可能因債務人之離職，或職位變動，或調整薪津，而影響
    其存在或範圍，凡此種非確定之債權，均不適於發移轉命令
    ，如執行法院已就此種債權發移轉命令，在該債權未確定受
    清償前，執行程序尚不能謂己終結（最高法院63年度第3次
    民庭庭推總會議決議（六）決議要旨參照）。查，聲請人已
    於民國110年12月13日向本院提起債務人異議之訴，求為將
    系爭執行事件所為之強制執行程序予以撤銷，而系爭執行事
    件現經本院民事執行處就聲請人對第三人新竹優美中西醫聯
    合診所之每月薪資債權核發扣押及移轉命令，業經本院調取
    系爭執行事件卷宗查核屬實，依前揭說明，系爭執行事件尚
    未終結，故聲請人之聲請核與強制執行法第18條第2項規定
    相符，為有理由，應予准許。
三、次按，法院因必要情形或依聲請定相當並確實之擔保，為停
    止強制執行之裁定者，該擔保金額之多寡應如何認為相當，
    固屬法院職權裁量之範圍。惟此項擔保係備供強制執行債權
    人因停止執行所受損害之賠償，故法院定擔保金額時，自應
    斟酌該債權人因停止執行可能遭受之損害，以為衡量之標準
    （最高法院95年度台抗字第781號裁定意旨參照）。該項擔
    保數額應依標的物停止執行後，債權人未能即時受償或利用
    該標的物所受之損害額，或其因另供擔保強制執行所受之損
    害額定之，非以標的物之價值或其債權額為依據（最高法院
    91年度台抗字第429號裁定意旨參照）。查，聲請人提起債
    務人異議之訴係請求撤銷系爭執行事件對聲請人所為1萬7,7
    80元本、息之強制執行程序，系爭本案訴訟訴訟標的價額雖
    為1萬7,780元，但非屬民事訴訟法第436條之8第1項「關於
    請求給付金錢或其他代替物或有價證券之訴訟」，其標的金
    額或價額在10萬元以下者之小額程序，而是屬民事訴訟法第
    427條第1項「關於財產權之訴訟」，其標的之金額或價額在
    50萬元以下者之簡易程序，參考各級法院辦案期限實施要點
    規定，民事簡易案件第一、二審審判案件辦案期限，民事簡
    易案件第一、二審審判案件辦案期限各為10月、2年，加上
    裁判送達、上訴、分案等期間，預估聲請人提起前開債務人
    異議之訴獲准停止執行因而致相對人之執行延宕受償之期間
    為3年，按法定利率年息5％計算延宕期間之損害金額2,667元
    （計算式：1萬7,780元5％3＝2,667元），爰酌定此金額為
    聲請人供擔保金額。
四、依強制執行法第18條第2項，裁定如主文。　　　　　
中　　華　　民　　國　　110 　年　　12　　月　　 21 　日
                  竹北簡易庭  法　官　周美玲
以上正本係照原本作成。
如不服本裁定應於送達後10日內向本院提出抗告狀，並繳納抗告
費新臺幣1,000元，並添具繕本1件。　　　　　　　　　
中　　華　　民　　國　　110 　年　　12　　月　　 21 　日
                              書記官　王  明